臺灣高等法院高雄分院刑事裁定　　　　　 94年度抗字第274號
抗告人
即被告　　　甲○○
上列抗告人因傷害案件，不服臺灣高雄地方法院中華民國94年10
月28日裁定（94年度簡上字第487 號），提起抗告，本院裁定如
下：
    主  文
抗告駁回。
    理  由
一、本件抗告意旨略以：原審合議庭於94年9 月30日所為94年度
    簡上字第487 號刑事判決，其性質係第二審判決，不得上訴
    ，原審竟將原裁定正本所載「不得上訴」，更正為「如不服
    本判決，應於判決送達後10日內，向本院提出上訴狀」，顯
    有未合，為此提起抗告，請求撤銷原裁定云云。
二、按地方法院簡易庭對被告為簡易判決處刑後，經提起上訴，
    而地方法院合議庭認應為無罪判決之諭知者，依同法第455
    條之1 第3 項準用第369 條第2 項之規定意旨，應由該地方
    法院合議庭撤銷簡易庭之判決，改依第一審通常程序審判。
    其所為判決，應屬於「第一審判決」，檢察官仍得依通常上
    訴程序上訴於管轄第二審之高等法院（最高法院91年度台非
    字第21號決意旨參考）。經查：本件被告因涉犯傷害罪，前
    經原審於94年4 月26日以93年度簡字第1854號簡易判決處拘
    役20日，得易科罰金在案，被告不服提起上訴，原審合議庭
    認不宜以簡易判決，改依通常程序審理，嗣於94年9 月30日
    以94年度簡上字第487 號判處被告無罪在案，分別有相符之
    上開刑事判決在卷可佐。依上所述，上開原審合議庭所為之
    判決，其性質仍屬第一審判決，檢察官仍得依法向管轄第二
    審之高等法院提起上訴。
三、又按判決有誤寫、誤算，或其類此之顯然錯誤者，或其正本
    與原本不符者，法院得以裁定更正之，民事訴訟法第232 條
    第1 項定有明文。上開規定，依大法官會議第43號解釋，於
    刑事訴訟法亦準用之。本件原審合議庭於94年9 月30日以94
    年度簡上字第487 號所為被告無罪之判決，檢察官原得向管
    轄之高等法院即本院提起上訴，已如前述。惟該判決正本之
    末，係記載「不得上訴」等語，顯係誤寫，且因影響當事人
    之上訴權至鉅，亦有裁定更正之必要，原審合議庭因而將原
    裁定正本所載「不得上訴」，更正為「如不服本判決，應於
    判決送達後10日內，向本院提出上訴狀」等語，即無不合。
四、綜上所述，原審合議庭所為本件更正裁定，並無不合，抗告
    人仍執前詞，指摘原裁定不當，提起抗告，並無理由，應予
    駁回。
五、據上論結，應依刑事訴訟法第412 條，裁定如主文。
中　　華　　民　　國　　94　　年　　12　　月　　20　　日
            刑事第五庭  審判長法  官  曾永宗
                              法  官  任森銓
                              法  官  陳明富
以上正本證明與原本無異。
不得再抗告。
中　　華　　民　　國　　94　　年　　12　　月　　20　　日
                              書記官  魏文常
